# 请教陈版：关于促销政策

提问人：www 学习 时间：2019-12-25 08:05:06
陈老师：
您好！
A公司生产 J产品，该产品需要特殊设备储存保存，因此 A 公司为促销产品，在 2019 年底采购一批 J产品的储存设备，将其免费发放给 2019 年度在 A 公司当年采购金额超过 100 万的客户作为奖励，请问陈老师 A 公司是否可以将采购的储存设备作为促销费计入当期销售费用中？
初步判断：
第一种情况：基于 A 公司采购的储存设备并非自用，而是作为一项奖励发放给满足条件的客户，那么属于企业促销政策中的一种， 2019 年度可以直接将储存设备采购款直接计入 2019 年度当期销售费用中。
第二种情况：但是如果 A 公司的该项促销政策是要求客户在未来年度比如2020 年-2022 年期间每年销售不能低于 100 万元，才能免费使用该设备，否则需要向企业缴纳相关使用费，那么 A 公司在 2019 年度采购该批储存设备时，应先将采购设备款计入长期待摊费用，每年年底按完成情况在三年内摊销计入各年销售费用，如果没有完成的，则在各年分别确认一下其他应收款。
非常感谢陈老师的耐心指导

回答人：chenyiwei
你的考虑总体上合理，但要注意在情形二中，对销售业绩未实现的客户收取使用费是如何计算的？与其销售业绩是否挂钩？是否至少相当于该设备一年的折旧额？